【裁判字號】    99,上訴,467
【裁判日期】    990603
【裁判案由】    違反毒品危害防制條例
【裁判全文】
臺灣高等法院高雄分院刑事判決         99年度上訴字第467號
上  訴  人  臺灣高雄地方法院檢察署檢察官
上  訴  人
即  被  告      乙○○
選任辯護人      劉新安    律師
被      告      甲○○
指定辯護人   公設辯護人   孫妙岑
上列上訴人因被告違反毒品危害防制條例案件，不服臺灣高雄地
方法院98年度訴字第1167號中華民國99年1 月21日第一審判決（
起訴案號：臺灣高雄地方法院檢察署97年度偵字第27107 號、98
年度偵字第1479號），提起上訴，本院判決如下：
    主  文
上訴駁回。
    事  實
一、乙○○於民國（以下同）81年間，因肅清煙毒條例案件，經
    台灣高雄地方法院判處有期徒刑3 年2 月，於83年10月6 日
    縮短刑期假釋出監，又於84年間，因肅清煙毒條例案件，再
    經台灣高雄地方法院再判處有期徒刑3 年10月，褫奪公權2
    年，經本院駁回上訴而確定，經撤銷前案之假釋，2 案接續
    執行，甫於89年3 月13日縮短刑期假釋出監，於92年11月4
    日未經撤銷假釋而執行完畢，詎仍不知悔改，明知海洛因係
    毒品危害防制條例所列管之第一級毒品，未經許可，不得擅
    自販賣，竟意圖營利，基於販賣第一級毒品海洛因之犯意，
    以其所有門號為0000000000號之行動電話，作為對外販賣毒
    品之聯絡工具，分別於下列時地販賣毒品海洛因：
（一）、於97年3 月17日12時12分許，透過上開行動電話，與洪
        春滿商定談妥欲在不詳地點，以新臺幣（下同）32,000
        元之價格，販賣重量為2 錢之第一級毒品海洛因予洪春
        滿，嗣因故未於約定之時間、地點交付該第一級毒品海
        洛因予洪春滿，洪春滿亦未支付32,000元予乙○○而未
        遂。
（二）、於97年4 月4 日15時28分許，透過上開行動電話，與洪
        春滿商定談妥欲在不詳地點，以167,500 元（起訴書誤
        載為160,000 元）之價格，販賣重量為1 兩之第一級毒
        品海洛因予洪春滿，嗣因故未能於約定之時間、地點交
        付該第一級毒品海洛因予洪春滿，洪春滿亦未支付167,
        500 元予乙○○而未遂。
      嗣於97年9 月21日14時40分許，經警持搜索票，在高雄市
      前鎮區○○○路292 號D 棟13樓乙○○租屋處查獲，並扣
      得乙○○所有，供其販賣第一級毒品所用之電子磅秤1 台
      、分裝吸管1 支、夾鏈袋1 包、門號0000000000號行動電
      話1 支（序號為000000000000000 號，含SIM 卡1 枚）及
      第一級毒品海洛因7 包（總毛重為29.73 公克，合計淨重
      為26.41 公克、空包裝總重為3.32公克）等物，而查悉上
      情。
二、案經內政部警政署保安警察第三總隊第二大隊移送臺灣高雄
    地方法院檢察署檢察官偵查起訴。
    理  由
壹、證據能力部分：
一、通訊監察之錄音，係利用科技產物取得之證據，與供述證據
    性質不同，是否具備證據能力，端以證據取得是否合法性為
    定，不適用傳聞排除法則。若取得證據之機械性能與操作技
    術無虞，錄音內容之同一性即不成問題，又翻譯者之聽覺及
    語言之理解若不成問題，譯文與錄音之同一性，即無可非議
    。亦即通訊監聽（錄）本質上係搜索扣押之延伸，其取得證
    據之證據能力有無，係以監聽（錄）之「合法性」作決定，
    如係合法監聽所取得，不生欠缺證據能力問題。此種監聽（
    錄）取得之證據，雖具有「審判外陳述」之外觀，但並不適
    用供述證據之傳聞排除法則。監聽（錄）取得之證據，合法
    取得之證據所須檢驗者，為證據之「同一性」及「真實性」
    。詳言之，監聽（錄）取得之錄音須與監聽內容一致、錄音
    之譯文須與取得之錄音一致，始符合證據「同一性」之要求
    ，又錄音譯文之解讀，須符合原來對話人之意思，始符合證
    據「真實性」之要求，而具備足夠證明力。此種證據因係機
    械操作形成，「同一性」係檢驗機械性能與操作技術，「真
    實性」則係檢驗譯作者之聽寫與理解能力，與傳聞證據之檢
    驗原理，迥不相同（最高法院97年台上字第3872號、3936號
    判決意旨參照）。本件卷附被告乙○○與洪春滿之通訊監察
    譯文（見原審卷一第33頁至第34頁）係由臺灣屏東地方法院
    分別核發97年聲監續字第000021號、97年聲監續字第000049
    號通訊監察書，對購買毒品者洪春滿所持有之0000000000號
    行動電話進行監聽，有臺灣屏東地方法院之通訊監察書在卷
    可憑（見原審卷一第163 頁至第166 頁），且被告乙○○所
    犯者係販賣第一級毒品罪，該罪最輕本刑為有期徒刑5 年以
    上，合乎通訊保障及監察法第5 條第1 項第1 款之監察要件
    ，因此係合法監聽所得之證據，依上開說明該通訊譯文亦有
    證據能力。
二、又按被告以外之人於審判外之言詞或書面陳述，除法律有規
    定者外，不得作為證據；被告以外之人於審判外之陳述，雖
    不符刑事訴訟法第159 條之1 至同條之4 之規定，而經當事
    人於審判程序同意作為證據，法院審酌該言詞陳述或書面陳
    述作成時之情況，認為適當者，亦得為證據。當事人、代理
    人或辯護人於法院調查證據時，知有刑事訴訟法第159 條第
    1 項不得為證據之情形，而未於言詞辯論終結前聲明異議者
    ，視為有前項之同意，刑事訴訟法第159 條第1 項、第159
    條之5 分別定有明文。查本判決所引用之其他各項據以認定
    事實之傳聞性質，被告乙○○、甲○○、渠等辯護人及公訴
    人於言詞辯論終結前，均不爭執而未曾聲明異議，審酌該等
    言詞及書面陳述作成時之情況，並無出於任意性或不正取供
    ，或違法或不當情事，且客觀上亦無不可信之情況，堪認為
    適當，揆諸前開說明，依法均有證據能力。
貳、實體部分：
甲、被告乙○○有罪部分：
一、訊之被告乙○○固坦承其於上開時、地，為警搜索，並扣得
    其所有之第一級毒品海洛因、電子磅秤、分裝吸管、夾鏈袋
    、行動電話等物，惟矢口否認有何販賣第一級毒品海洛因之
    犯行，辯稱：扣案之海洛因是我自己要施用的，不是要販賣
    的，我也沒有單獨販賣海洛因予洪春滿，洪春滿只是向我詢
    問毒品的市價，我都是跟洪春滿的先生吳良權合資買毒品云
    云。惟查：
（一）被告乙○○分別於上開2 次時間，以其所有門號為000000
      0000號之行動電話，與洪春滿商定談妥欲販賣第一級毒品
      海洛因等情，業據證人洪春滿於警詢時證述：97年3 月17
      日12時12分之通話內容，是我撥打0000000000號行動電話
      給被告乙○○，要以32,000元購買2 錢的海洛因，至97年
      4 月4 日15時28分之通話內容，則是我要以160,000 元向
      被告乙○○購買1 兩的海洛因等語（見內政部警政署保安
      警察第三總隊第二大隊警卷一第25頁）；其於原審審理時
      仍陳稱：我有於97年3 月17日12時12分許，以電話與被告
      乙○○談妥要以32,000元購買2 錢之海洛因，但我沒有拿
      到海洛因，另我有於97年4 月4 日15時28分許，與被告乙
      ○○談妥要以167,500 元購買1 兩之海洛因，但是同樣沒
      有交貨，也未支付金錢等語（見原審卷一第103 頁反面）
      甚詳。又警方於97年9 月21日14時20分許，在高雄市前鎮
      區○○○路292 號D 棟13樓被告乙○○租屋處，扣得其所
      有之粉塊狀晶體、粉末共計7 包，經送鑑定結果，均係屬
      毒品危害防制條例第2 條第2 項第1 款所稱之第一級毒品
      ，為第一級毒品海洛因（總毛重29.73 公克，合計淨重為
      26.41 公克、空包裝總重為3.32公克），此有法務部調查
      局97年12月2 日調科壹字第09723044380 號濫用藥物實驗
      室鑑定書在卷足憑（見內政部警政署保安警察第三總隊第
      二大隊警卷一第95頁），而扣案之門號0000000000號行動
      電話1 支（序號為000000000000000 號，含SIM 卡1 枚）
      ，被告乙○○自承為其所有，復有被告乙○○使用上開行
      動電話，與證人洪春滿使用門號為0000000000號行動電話
      之通訊譯文在卷可稽（見原審卷一第33頁至第34頁），堪
      認被告乙○○確有於上開2 次時間，以上開行動電話作為
      販賣毒品之工具，與證人洪春滿商定談妥販賣第一級毒品
      海洛因事宜，嗣因故未交付第一級毒品海洛因予洪春滿無
      訛。
（二）被告乙○○雖辯稱：我並未販賣海洛因予證人洪春滿，她
      只是跟我詢問毒品的市價云云（見原審卷一第182 頁）。
      惟細繹洪春滿（下稱A ，即0000000000號行動電話持有者
      ）與被告乙○○（下稱B ，即0000000000號行動電話持有
      者）之通訊譯文資料：
   1、97年3 月17日12時12分04秒：
     「A ：啊你有要出來嗎？你轉到這兒來啦，拿二啦。B ：
      我要過去，再過去妳那兒向妳拿啦。A ：沒有啦，拿二啦
      ，再過來拿啦。B ：喔。A ：拿二呢。B ：我知道啊，二
      嘛。A ：對啦，來再來拿啦。B ：大的二嘛。A ：對啦。
      B ：好啦，我知道啦。A ：喔，來再來算帳啊。B ：好啦
      。A ：喔好好」。
   2、97年4 月4 日15時28分34秒：
      「B ：人家又要漲價了啦，人家對方，剛才早上我有過去
      找他有沒有，要漲五千了啦。A ：喔，哇，你沒有說，你
      像這樣臨時又沒有說啊，你啊沒有打電話跟我講一下，啊
      人家昨天我就跟你講完了，昨晚…。B ：對啊，昨天我就
      跟妳，我有跟他講啊，說啊昨天，早上而已你就給我變這
      樣了，我是要怎麼做生意啦，啊肚爛我就沒有跟他拿啊。
      A ：沒有啦，是說這樣，沒有關係，這樣跟他拿怎麼有關
      係呢，那就，你就打電話跟我講嘛，這個我昨天就有交代
      你了對不對，怎麼我們都可以配合的啊。B ：不然這樣子
      啦，一個人賠二千五啦，少賺二千五這樣子啦。A ：好啦
      好啦，就你在說了，怎麼可能不好，那是說你又沒有跟我
      說。B ：等一下，我說給妳聽拉，是十七呢，我給妳是十
      七呢，啊少二千五是等於多少啊？。A ：啊少二千五就等
      於那個叫做那個十六萬五，十六萬七千五，你是在神經啊
      。B ：十六萬八千五嘛。A ：七千五。B ：喔，七千五。
      A ：對。B ：要一是嗎？A ：對，對啦。B ：要一嗎？A
      ：對啦，十六萬七千五啦。B ：對啦，要一個是嗎？A ：
      對」等語。
    此有上開通訊譯文在卷可憑（見原審卷一第33頁至第34頁）
    ，上開2 則通訊譯文係被告乙○○與證人洪春滿之對話內容
    ，且渠等主要係在討論有關毒品海洛因一事，為被告乙○○
    所不爭執（見原審卷一第191 頁），其中：1 、97年3 月17
    日12時12分之通話內容先係證人洪春滿詢問被告乙○○是否
    欲出門，得否拿「二」至證人洪春滿住處，嗣經被告乙○○
    再次確認是否為「大的二」後，雙方始達成共識。2 、97年
    4 月4 日15時28分之通話內容係被告乙○○主動告知證人洪
    春滿，賣家要漲價5,000 元，證人洪春滿則回應未及早通知
    ，嗣經雙方妥協後，願各自分擔2,500 元，再經證人洪春滿
    計算減少2,500 元應為167,500 元後，被告乙○○則確認是
    否要「一」，雙方並最終達成共識，是觀諸上開通話內容，
    一係證人洪春滿欲購買第一級毒品海洛因，請求被告乙○○
    至證人洪春滿住處進行交易；一則係因毒品漲價，雙方最終
    談妥欲交易之金額與重量，核均與詢問市價一節無涉，被告
    乙○○所辯，顯為飾卸之詞，要非可採。
（三）邇來政府為杜絕毒品氾濫，毒害人民甚深，再三宣導教民
      眾遠離毒品、媒體之報導既深且廣，對於毒品之禁絕，應
      為民眾所熟悉，又政府對於查緝施用、轉讓及販賣毒品無
      不嚴格執行，且販賣毒品罪更係重罪，設若無利可圖，衡
      情一般持有毒品者，當不致輕易將持有毒品交付他人。況
      第一級毒品海洛因價格不貲、物稀價昂，且販賣毒品係違
      法行為，非可公然為之，亦無公定之價格，不論任何包裝
      ，均可任意分裝增減分量，每次買賣價量，亦可能隨時依
      雙方間之關係深淺、資力、需求量及對行情之認知、來源
      是否充裕、查緝是否嚴緊，購買者被查獲時供述購買對象
      之可能性風險之評估等，因而異其標準，並隨時機動調整
      ，非可一概而論，是販賣之利得，除經坦承犯行或價量俱
      臻明確外，委難查得實情，販賣之人從價差或量差中牟利
      方式雖異，其意圖營利之非法販賣行為則一，茍無任何利
      益可圖，被告乙○○實無甘冒風險，在與證人洪春滿並非
      至親之下，將毒品無償交付。從而被告乙○○應有欲從中
      賺取差額利潤以牟利之意圖，應堪認定。
    綜上所述，因証人證人洪春滿於原審已陳明有2 次向被告乙
    ○○購買海洛因惟未拿到貨也未交錢，已如前述，並有前述
    2 次交易之通訊譯文可稽，依其通訊內容觀之，亦係毒品之
    交易買賣，而非合資購買毒品，事証明確，被告乙○○所辯
    係合資購買毒品云云，係卸責之詞，不足採信，其犯行已堪
    認定。
二、被告乙○○行為後，毒品危害防制條例第4 條已於98年5 月
    20日修正公布，於同年11月20日施行，被告乙○○行為時之
    毒品危害防制條例第4 條第1 項係規定：「製造、運輸、販
    賣第一級毒品者，處死刑或無期徒刑；處無期徒刑者，得併
    科新臺幣1 千萬元以下罰金」，修正後則規定：「製造、運
    輸、販賣第一級毒品者，處死刑或無期徒刑；處無期徒刑者
    ，得併科新臺幣2 千萬元以下罰金」，修正後之規定，就得
    併科之罰金顯已提高1 倍，應以被告乙○○行為時之規定對
    之較為有利。是本件就修正前後毒品危害防制條例第4 條第
    1 項之比較結果，以修正前之規定對被告乙○○較為有利，
    而應適用98年5 月20日修正公布前即被告行為時之毒品危害
    防制條例規定論斷。又按非以營利售賣之意圖而買入毒品，
    或因其他原因而持有毒品，嗣起售賣營利之意圖，著手於售
    賣行為而未及賣出者，應成立販賣毒品未遂罪；如非以營利
    售賣之意圖而買入，或因其他原因而持有，嗣起售賣營利之
    意圖，必其尚未著手於賣出行為，始有成立意圖販賣而持有
    毒品罪之餘地，最高法院96年台上字第4860號著有判決；次
    按犯罪之著手，係指行為人為實現犯意而開始實行犯罪構成
    要件之行為而言。毒品危害防制條例第四條第一、二項之販
    賣第一、二級毒品罪，於售賣者與購毒者就買賣毒品之重要
    內容有所表示時，即可認為已經著手實行販賣毒品之行為；
    亦即販賣毒品之犯行，以售賣者與購買者雙方就買賣毒品之
    重要內容有所意思表示而達成契約之合致時，即已著手於販
    賣毒品構成要件之行為，而售賣者已否實際交付毒品，乃該
    項販賣毒品行為是否既遂之問題，最高法院98年度台上字第
    2248號判決可資參照。本件被告乙○○與證人洪春滿於上開
    2 次之時間，已就購入毒品之數量、金額達成合致，被告乙
    ○○之行為自已該當於販賣第一級毒品之著手行為，是核被
    告乙○○所為，2 次均係違反修正前毒品危害防制條例第4
    條第6 項、第1 項之販賣第一級毒品罪未遂罪。公訴意旨認
    被告乙○○販賣第一級毒品海洛因犯行為既遂，尚有未洽，
    惟此僅為既遂、未遂之行為階段認定不同，自無庸變更起訴
    法條（最高法院96年度台上字第67 43 號判決、97年台上字
    第202 號判決、98年台上字第3274號判決可資參照）。被告
    乙○○販賣第一級毒品未遂而持有海洛因之低度行為，均應
    為販賣未遂之高度行為所吸收，不另論罪。被告乙○○所犯
    上開2 罪間，犯意各別，行為互殊，應予分論併罰。被告乙
    ○○於民國81年間，因肅清煙毒條例案件，經台灣高雄地方
    法院判處有期徒刑3 年2 月，於83年10月6 日縮短刑期假釋
    出監，又於84年間，因肅清煙毒條例案件，再經台灣高雄地
    方法院再判處有期徒刑3 年10月，褫奪公權2 年，經本院駁
    回上訴而確定，經撤銷前案之假釋，2 案接續執行，甫於89
    年3 月13日縮短刑期假釋出監，於92年11月4 日未經撤銷假
    釋而執行完畢，此有臺灣高等法院被告前案紀錄表一份在卷
    可稽，其於有期徒刑執行完畢後，5 年內故意再犯本件有期
    徒刑以上之罪，為累犯，應依刑法第47條第1 項之規定加重
    其刑（法定本刑為死刑、無期徒刑部分依法不得加重）。又
    被告乙○○上開2 次已著手於販賣第一級毒品之行為，皆未
    完成交易，其犯罪尚屬未遂，均為未遂犯，應俱依刑法第25
    條第2 項之規定，按既遂犯之刑減輕之，並應依法先加而後
    減之。又本件被告乙○○藉販賣第一級毒品海洛因圖利，所
    為罪質及惡性固非輕微，然本罪法定本刑為死刑或無期徒刑
    之罪，刑責甚重，被告乙○○販賣第一級毒品之對象僅1 人
    ，均未實際交貨而未遂，未獲取實際利得，且其非販賣毒品
    之上游大盤，與其他販毒集團，大量大規模販毒給不特定之
    多數人施用，牟得龐大厚利等情形相較，被告乙○○之行為
    危害社會程度顯有差異，其犯罪情節尚屬輕微，故本件被告
    乙○○之上開2 次犯行如逕予宣告最低本刑無期徒刑，顯屬
    過重，失之過苛，情輕法重，且無從依其販毒情節輕重施以
    不同程度之懲處，未免失其立法之本旨，核其犯罪情狀尚堪
    憫恕，爰俱依刑法第59條規定酌予減輕其刑，並各遞減之。
三、原審適用修正前毒品危害防制條例第4 條第6 項、第1 項，
    毒品危害防制條例第18條第1 項、第19條第1 項，刑法第2
    條第1 項前段、第11條、第25條、第47條第1 項、第59條、
    第51條第5 款、第38條第1 項第2 款規定，並審酌被告乙○
    ○正值壯年，不思以正途取財，明知海洛因經公告列為第一
    級毒品，竟販賣海洛因供人施用以牟利，戕害他人身心健康
    ，並危害社會風氣，助長毒品氾濫，足以衍生其他犯罪，危
    害我國社會治安，並於犯後飾詞狡辯，毫無悔意，犯後態度
    不佳，惟念及其販賣行為尚屬未遂階段，無所獲利，犯罪所
    生危害仍屬輕微，及其犯罪動機、手段等一切情狀，其販賣
    2 次，分別量處有期徒刑8 年、8 年，並定其應執行刑為有
    期徒刑13年。並說明按以營利為目的販入毒品，經多次販賣
    後，持有剩餘毒品被查獲，其各次販賣毒品行為，固應併合
    處罰。惟該持有剩餘毒品之低度行為，應僅為最後一次販賣
    毒品之高度行為所吸收，不另論罪。則就該查獲之剩餘毒品
    ，祇能於最後一次之販賣毒品罪宣告沒收銷燬，不得於各次
    販賣毒品罪均宣告沒收銷燬（最高法院97年度台上字第4068
    號判決參照）。查本件扣得被告乙○○所有之粉塊狀晶體、
    粉末共計7 包（總毛重為29.73 公克，合計淨重為26.41 公
    克、空包裝總重為3.32公克），經鑑定結果，均確屬毒品危
    害防制條例第2 條第2 項第1 款所稱之第一級毒品海洛因，
    已如前述，惟被告乙○○所犯上開2 次販賣第一級毒品海洛
    因犯行，既均屬未遂，毒品皆尚未賣出完成交易，核與上開
    最高法院判決意旨有異，是本件查獲之毒品，不問屬於犯人
    與否，應俱依毒品危害防制條例第18條第1 項前段規定，沒
    收銷燬之。又上揭毒品之包裝袋因直接包覆該毒品，其上顯
    留有該毒品之殘渣，衡情自難與之析離，當應整體視之為毒
    品，均併予宣告沒收銷燬，至鑑驗耗損之毒品海洛因既已滅
    失，自無庸為沒收銷燬之諭知。再扣案之電子磅秤1 台、分
    裝吸管1 支及門號00 00000000 號行動電話1 支（序號為00
    0000000000000 號，含SIM 卡1 枚），均為被告乙○○所有
    ，業據其於原審準備程序時供陳在卷（見原審卷二第78頁反
    ），分別係為供磅秤、分裝毒品及聯絡本件販賣毒品所用，
    係供犯販賣第一級毒品所用，應俱依毒品危害防制條例第19
    條第1 項之規定宣告沒收，又夾鏈袋1 包為被告乙○○所有
    ，業據其於原審準備程序時供陳在卷（見原審卷二第78頁反
    ），係預備供分裝海洛因使用，應依刑法第38條第1 項第2
    款規定宣告沒收。從核原判決認事用法並無不合, 量刑亦屬
    適當，被告乙○○上訴否認販賣毒品，為無理由，應予駁回
    。
四、至公訴意旨認被告乙○○係分別於97年3 月17日12時12分許
    、97年4 月4 日15時28分許，在不詳地點販賣第一級毒品海
    洛因予洪春滿、吳良權2 人（販賣海洛因予洪春滿未遂部分
    ，已認定如前）。然查，證人洪春滿於原審審理時到庭證稱
    ：我不知道證人吳良權施用海洛因的來源為何，我不曾替他
    買過海洛因，他也未叫我幫他打電話，向被告乙○○買海洛
    因等語（見原審卷一第104 頁至第104 頁反）；核與證人吳
    良權於原審審理時證稱：我未曾向被告乙○○買過海洛因，
    我是與被告乙○○合資買的，都是我與被告乙○○聯絡的，
    未透過其他人，也未透過洪春滿接洽購毒事宜等語（見原審
    卷一第106 頁至第106 頁反、第108 頁）相符，足見證人洪
    春滿於上揭2 時點，撥打被告乙○○上開行動電話談妥欲購
    買海洛因事宜者，純係供證人洪春滿個人施用，非為證人洪
    春滿與吳良權共同合資購買，公訴意旨認被告乙○○係販賣
    第一級毒品海洛因予洪春滿、吳良權2 人，尚乏依據，容有
    未洽，附此敘明。
乙、被告2人無罪部分
一、公訴意旨另以：
（一）被告甲○○與乙○○係夫妻，明知海洛因係毒品危害防制
      條例所列管之第一級毒品，未經許可，不得擅自販賣，竟
      意圖營利，與乙○○共同基於販賣第一級毒品海洛因之犯
      意聯絡，分別於（1 ）97年3 月17日12時12分許，在不詳
      地點，以3,2000元之價格，販賣重量為2 錢之第一級毒品
      海洛因予洪春滿、吳良權2 人；（2 ）於97年4 月4 日15
      時28分許，在不詳地點，以160,000 元之價格，販賣重量
      為1 兩之第一級毒品海洛因予洪春滿、吳良權。因認被告
      甲○○涉有毒品危害防制條例第4 條第1 項之共同販賣第
      一級毒品罪嫌。
（二）被告乙○○與被告甲○○明知海洛因係毒品危害防制條例
      所列管之第一級毒品，未經許可，不得擅自販賣，竟意圖
      營利，共同基於販賣第一級毒品海洛因之犯意聯絡（其中
      起訴書附表之編號八部分已撤回起訴），分別於如本件附
      表編號一至編號十所示之時間、地點，以如本件附表編號
      一至編號十所示之金額、重量，販賣第一級毒品海洛因予
      如本件附表編號一至編號十所示之洪春滿、吳良權及姓名
      年籍不詳之成年男子。因認被告乙○○、甲○○共同涉有
      毒品危害防制條例第4 條第1 項之共同販賣第一級毒品罪
      嫌。
二、公訴意旨認被告甲○○涉有上開公訴意旨（一）所指共同販
    賣第一級毒品海洛因罪嫌，無非係以被告甲○○於警詢及偵
    查中供稱：曾幫忙被告乙○○取回藏置有第一級毒品海洛因
    之牛奶罐等語，及在被告乙○○、甲○○二人上開租屋處，
    扣得如犯罪事實欄所示之物，為其論據；公訴意旨認被告乙
    ○○與甲○○涉有上開公訴意旨（二）所指共同販賣第一級
    毒品海洛因罪嫌，無非係以證人洪春滿、吳良權於警詢時之
    陳述，及有卷附被告乙○○所有門號為0000000000號、門號
    為0000000000號之行動電話與如附表編號五至編號十所示各
    姓名年籍不詳之成年男子，使用各該編號所示行動電話之通
    訊監察譯文可稽等語，為其論據。
三、訊據被告甲○○固坦承曾至高雄市○鎮區○○街320 號，將
    牛奶罐取回交付予被告乙○○之事實，惟堅決否認有何共同
    販賣第一級毒品海洛因之犯行，辯稱：被告乙○○有無販賣
    毒品我不清楚，我雖然有去幫被告乙○○拿物品，但我均係
    依照被告乙○○之交代所為，當時毒品是用紙袋包著的，我
    不知道裡面實際上是什麼東西，也沒特別去想，又被告乙○
    ○雖然會去找吳良權，但他們之間在談事情時，我並沒有跟
    上去，只是留在機車上，我不知道他們在談論何事等語；訊
    據被告乙○○固坦承有使用門號為0000000000號之行動電話
    ，且通訊監察譯文中之通話內容係被告乙○○與他人之談話
    內容，惟堅決否認有何販賣第一級毒品海洛因之犯行，辯稱
    ：海洛因係我自己要施用的，不是要販賣的，起訴書附表一
    編號7 至編號13（即附表編號五至編號十部分）相關之通訊
    監察譯文內容，係在討論買茶葉、海產或借貸金錢等事情，
    不是在販賣海洛因等語。經查：
（一）上開公訴意旨（一）所指被告甲○○涉嫌共同販賣第一級
      毒品海洛因罪嫌部分：
      證人即被告乙○○於原審審理時陳稱：我將毒品包裝完之
      後，會置於七星牌的香菸盒，再將香菸盒藏在牛奶罐裡面
      ，被告甲○○有幫我拿過2 次牛奶罐，是將整個牛奶罐拿
      給我，我叫被告甲○○拿牛奶罐給我時，並未告訴她拿的
      目的，我與被告甲○○一同去找吳良權時，只是跟被告甲
      ○○說有事情要討論，都是我與吳良權、洪春滿到旁邊去
      說話，被告甲○○在看不到我的距離處等，她不知道我與
      吳良權在做何事等語（見原審卷二第110 頁至第111 頁）
      ，核與證人洪春滿於原審審理時到庭證述：我都是打電話
      與被告乙○○約地點交貨，被告乙○○都自己一個人來，
      沒有載女生，我不知道他是否騎機車，我到的時候就看到
      被告乙○○一個人站在那裡了，我打電話給被告乙○○時
      ，也沒有小姐接過電話，我不認識，也沒見過被告甲○○
      等語（見原審卷一第103 頁、第105 頁）；證人吳良權於
      原審審理時證稱：我到被告乙○○家裡時，有看過被告甲
      ○○，但只有簡單問候的交談，我與被告乙○○在談論合
      資購買海洛因時，被告甲○○不在場，被告乙○○將合資
      之海洛因拿給我時，被告甲○○亦不在場，我在討論事情
      時，她都不在場未參與等語（見原審卷二第107 頁至第10
      7 頁反）相符，足見被告乙○○與洪春滿、吳良權進行、
      討論毒品相關事宜時，被告甲○○均未曾參與，且所購買
      之對象亦只是被告乙○○，又本院審理時乙○○仍陳稱：
      甲○○都不知道事情等語（見99年5 月18日本院審判筆錄
      ），且夫妻間交待對方拿物品回家亦為常見之事，是尚難
      認被告甲○○與被告乙○○間有共同販賣第一級毒品海洛
      因之犯意聯絡及行為分擔甚明。從而，尚難僅憑被告甲○
      ○曾依被告乙○○之指示，取回裝有第一級毒品海洛因之
      牛奶罐，即遽認被告甲○○有何共同販賣第一級毒品海洛
      因之犯行，此外復查無其他確切証据証明被告甲○○有共
      同販賣海洛因犯罪情事，其犯罪即屬不能証明。
（二）上開公訴意旨（二）所指被告乙○○與被告甲○○涉嫌共
      同販賣第一級毒品海洛因罪嫌部分：
   1. 關於如本件附表編號一至編號四所示之販賣海洛因部分：
     （1）證人洪春滿於警詢時固陳稱：我向被告乙○○購買過
          4 次毒品海洛因，第1 次是97年3 月初，我以9,000
          元向被告乙○○購買5 分海洛因，是被告乙○○將海
          洛因送到我位於高雄市苓雅區○○○路20號8 樓之7
          住處；第2 次是97年3 月底，我以9,000 元向被告許
          進發購買5 分海洛因，是被告乙○○將海洛因送到我
          上開住處；第3 次是97年4 月初，我向被告乙○○購
          買1 錢海洛因，購買價錢多少我不知道，是被告許進
          發將海洛因送到我上開住處；第4 次是97年4 月初，
          我向被告乙○○購買1 錢海洛因，購買價錢多少我不
          知道，是我和吳良權去被告乙○○位於高雄市前鎮區
          ○○路425 號住處購得的等語（見內政部警政署保安
          警察第三總隊第二大隊警卷一第24頁）。惟洪春滿於
          原審審理時改稱：我有跟被告乙○○買過好幾次海洛
          因，時間我不記得，有拿到海洛因之次數是3 次，我
          是打電話給被告乙○○的，我買海洛因是要自己施用
          等語（見原審卷一第105 頁至第105 頁反），足見證
          人洪春滿就上開購買海洛因之具體時間、金額，甚至
          次數等前後供述不一致，且均無從特定，已不復記憶
          ，自難以此具瑕疵且內容空泛籠統、不明確之證述，
          而為被告乙○○此部分販賣海洛因犯行之認定，且此
          附表編號一至編號四部分並無監聽譯文可資佐証，尚
          不能証明此部分被告等販賣海洛因。
     （2）又臺灣屏東地方法院分別於97年2 月27日及97年3 月
          28日核發97年聲監續字第000021號、97年聲監續字第
          000049號通訊監察書，對證人洪春滿所持有之000000
          0000號行動電話進行監聽，監察期間分別為自97年3
          月4 日10時起至97年4 月2 日10時止、自97年4 月2
          日10時起至97年5 月1 日10時止，有上開通訊監察書
          在卷可憑（見原審卷一第163 頁至第166 頁），公訴
          意旨此部分所指時間，已為上開監察期間之內，果如
          證人洪春滿所證述係透過電話購買第一級毒品海洛因
          ，當有電話通聯紀錄及通訊譯文可為佐證，然觀諸卷
          附相關資料，均查無此部分通訊監察譯文可資證明，
          此外，本件復未扣得販賣第一級毒品之相關帳冊資料
          以資佐證被告乙○○於上開時間，確有販賣第一級毒
          品4 次予證人洪春滿之情，自無從單憑洪春滿於警詢
          中有瑕疵之指證，即遽認被告涉有此部分販賣第一級
          毒品4 次予洪春滿之犯行。
   2. 關於如本件附表編號五所示之販賣海洛因部分：
      公訴意旨認被告乙○○與被告甲○○共同涉有此部分犯行
      ，無非係以卷附被告乙○○所有門號為0000000000號行動
      電話（即以下A 部分）與持用門號為0000000000號行動電
      話之不詳男子（即以下B 部分），於97年8 月26日12時26
      分07秒之通訊監察譯文，為其論據。然查被告乙○○與被
      告甲○○堅詞否認有此部分犯行，且該雙方通話內容略以
      ：「A ：喂？B ：我拿六千五要還你，在外面。A ：阿我
      在外面呢！B ：阿現在都沒半滴了，這裡剩一點點而已。
      A ：要不然你過來市內好嗎？B ：喔在哪裡？A ：三多路
      新光三越拉。B ：喔那我在新光三越那裡再打給你。A ：
      好拉。B ：我要那個六五，好了喔。」等語（見內政部警
      政署保安警察第三總隊第二大隊警卷一第39頁），綜觀上
      開通話內容，其中「六千五」、「六五」一詞，究指何意
      ，尚有未明，參以證人即門號為0000000000號行動電話所
      有人郭祈發於審理中到庭證述：我並未跟被告乙○○、被
      告甲○○2 人買過第一級毒品海洛因，也未於97年8 月26
      日以電話聯絡被告乙○○購買6,500 元之海洛因，我因為
      之前向被告乙○○借錢，「六千五」是要還他錢的意思等
      語（見原審卷一第108 頁反至第109 頁），該通話內容非
      但未提及是購買毒品，亦未提及是要購買海洛因，是公訴
      人徒以該等未具體之通話內容，遽認被告乙○○與被告甲
      ○○於97年8 月26日販賣6,500 元之第一級毒品海洛因予
      使用0000000000電話之男子，即屬無據。
   3. 關於如本件附表編號六所示之販賣海洛因部分：
      公訴意旨認被告乙○○與被告甲○○共同涉有此部分犯行
      ，無非係以卷附被告乙○○所有上開門號為0000000000號
      行動電話（即以下A 部分）與持用門號為0000000000號行
      動電話之不詳男子（即以下B 部分），於97年8 月26日15
      時41分48秒之通訊監察譯文，為其論據。然查被告乙○○
      與被告甲○○堅詞否認有此部分犯行，且該雙方通話內容
      略以：「B ：喂？A ：我問你一下，你要一個還是兩個？
      B ：兩個好了。A ：兩個嗎，喔好。B ：6 點多那邊，才
      會下去喔。A ：好，不要緊。B ：我要下去再打給你。A
      ：喔好。」等語（見內政部警政署保安警察第三總隊第二
      大隊警卷一第41頁），綜觀上開通話內容，其中「兩個」
      一詞，究指何者，尚有未明，遑論與販賣海洛因有何關聯
      ，參以證人即門號為0000000000號行動電話所有人許吳寶
      連係一名女子，且於原審審理中陳稱：我不認識在庭之被
      告2 人，上開0000000000是我的，但很久沒用了，不記得
      是否有交給其他人使用等語（見原審卷一第150 頁至第15
      1 頁），又該通話內容非但未提及是購買毒品，亦未提及
      是要購買海洛因，是公訴人徒以該不具體之通話內容，遽
      認被告乙○○與被告甲○○於97年8 月26日以不詳數量、
      金額販賣第一級毒品海洛因予使用0000000000電話之男子
      ，亦屬無据。
   4. 關於如本件附表編號七所示之販賣海洛因部分：
      公訴意旨認被告乙○○與被告甲○○共同涉有此部分犯行
      ，無非係以卷附被告乙○○所有門號為0000000000號行動
      電話（即以下A 部分）與持用門號為0000000000號行動電
      話之不詳男子（即以下B 部分），於97年8 月26日19時29
      分16秒之通訊監察譯文，為其論據。然查被告乙○○與被
      告甲○○堅詞否認有此部分犯行，且該雙方通話內容略以
      ：「A （被告甲○○）：喂？B ：喂，阿發嗎？A ：你是
      誰？B ：傾林阿。A （被告乙○○）：喂？B ：喂，阿發
      嗎？A ：對阿，你是誰阿？B ：傾林。A ：傾林阿，嗯怎
      樣？B ：你那邊現在1 錢多少？A ：二五阿。B ：這樣喔
      。A ：對阿。B ：沒辦法再降一點嗎？A ：沒辦法。B ：
      好阿，要在哪？A ：我現在在吃飯我等會再打給你。B ：
      差不多多久？A ：差不多20分。B ：好阿，好阿，好阿。
      」等語（見內政部警政署保安警察第三總隊第二大隊警卷
      一第37頁），綜觀上開通話內容，其中「1 錢」、「二五
      」一詞，究否指毒品而言，尚有未明，遑論與販賣海洛因
      有何關聯，參以證人即門號為0000000000號行動電話所有
      人蔡郭富美係一名女子，且於原審審理中到庭證稱：我不
      認識在庭之被告2 人，上開0000000000是我的，我都放著
      ，沒有在用，也沒有給任何人使用，我也不認識「傾林」
      等語（見原審卷一第151 頁至第152 頁），是公訴人未能
      提出被告乙○○與被告甲○○共同販賣第一級毒品海洛因
      之積極證據，又該通話內容非但未提及是購買毒品，亦未
      提及是要購買海洛因，公訴人徒以該不具體之通話內容，
      遽認被告2 人於97年8 月26日販賣25,000元之第一級毒品
      海洛因予使用0000000000電話之男子，純屬無據。
   5. 關於如本件附表編號八所示之販賣海洛因部分：
      公訴意旨認被告乙○○與被告甲○○共同涉有此部分犯行
      ，無非係以卷附被告乙○○所有上開門號為0000000000號
      行動電話（即以下A 部分）與持用門號為0000000000號行
      動電話之不詳男子（即以下B 部分），於97年8 月28日12
      時41分02秒、同日12時49分17秒及同日13時20分26秒之通
      訊監察譯文，為其論據。然查被告乙○○與被告甲○○堅
      詞否認有此部分犯行，且該雙方通話內容略以：「B ：喂
      ，發哥喔，喂？A ：怎樣？B ：我流鼻仔拉。A ：我知道
      ，怎樣？B ：我這裡湊一湊，湊到三千五而已呢！A ：沒
      辦法拉，你不要跟我說。B ：我跟你說，我之前我是跟別
      人公家，別人三千五我三千五而已，我是欠你三千五而已
      ，他那個之前是三千五，我跟別人公家一人一半而已，我
      是跟你說一下，怕你會誤會，可以嗎？A ：可以什麼？B
      ：啊。A ：沒啦。怎麼可能啦，沒啦，要嘛就三千五，不
      然就免了。B ：好啦。三千五就三千五不要緊啦。A ：等
      一下我再跟你說要去哪裡好嗎？B ：好」、「B ：喂，要
      去哪裡拿？A ：等一下差不多20分在那個，那個一樣那裡
      啊，十四的那裡。B ：好，20分，十四的那裡嗎？A ：對
      啊，20分再出發啦。B ：好」、「B ：喂，我到了，你在
      哪裡啊？A ：我不是說20分嗎？B ：對啊，20分啊。A ：
      我還沒過去呢！B ：不然你在哪裡，我過去你那裡沒關係
      啊。A ：我還要去凱旋那邊呢，不用啦，你在那邊隨便繞
      一下，我馬上就到了。B ：好啦。」等語（見內政部警政
      署保安警察第三總隊第二大隊警卷一第43頁至第44頁），
      綜觀上開通話內容，其中「三千五」一詞，究否指毒品而
      言，尚有未明，遑論與販賣海洛因有何關聯，參以證人即
      門號為0000000000號行動電話所有人陳怡今係一名女子，
      且於原審審理中到庭證稱：我不認識在庭之被告乙○○及
      被告甲○○，也不認識綽號為「流鼻仔」之人，我確實沒
      申請上開門號0000000000號之易付卡，會不會是被盜用等
      語（見原審卷一第153 頁至第154 頁），是公訴人未能舉
      證證明被告乙○○與被告甲○○確有共同販賣第一級毒品
      海洛因之犯行，又該通話內容非但未提及是購買毒品，亦
      未提及是要購買海洛因，是公訴人徒以該不具體之通話內
      容，遽認被告2 人於97年8 月28日販賣3,500 元之第一級
      毒品海洛因予使用0000000000電話之男子，亦屬無据。
   6. 關於如本件附表編號九所示之販賣海洛因部分：
      公訴意旨認被告乙○○與被告甲○○共同涉有此部分犯行
      ，無非係以卷附被告乙○○所有上開門號為0000000000號
      行動電話（即以下A 部分）與持用門號為0000000000號行
      動電話之不詳男子（即以下B 部分），於97年9 月21日12
      時59分14秒之通訊監察譯文，為其論據。然查被告乙○○
      與被告甲○○堅詞否認有此部分犯行，且該雙方通話內容
      略以：「A ：喂？B ：喂，我朋友過去拿了嗎？A ：還沒
      ，有說要拿，還沒來拿。B ：我先拿一個小壹啊。A ：好
      啊。B ：你多久要？A ：現在啊。B ：要在哪邊？A ：喝
      茶那邊。B ：喝茶那邊好啊。A ：好啦，好啦。」等語（
      見內政部警政署保安警察第三總隊第二大隊警卷一第46頁
      至第44頁），綜觀上開通話內容，其中「小壹」一詞，究
      否指毒品而言，尚有未明，遑論與販賣海洛因有何關聯，
      參以證人即門號為0000000000號行動電話所有人李志賢於
      原審審理中到庭證稱：我不認識在庭之被告乙○○及被告
      甲○○，我是開計程車的，有時乘客要求借用我的電話，
      我就會借給他，不知是何人，我不知道譯文中所指「小壹
      」是何物等語（見原審卷一第155 頁至第156 頁），是公
      訴人未能舉證證明被告乙○○與被告甲○○確有共同販賣
      第一級毒品海洛因之犯行，又該通話內容非但未提及是購
      買毒品，亦未提及是要購買海洛因，是公訴人徒以該不具
      體之通話內容，遽認被告2 人於97年9 月21日販賣不詳數
      量、金額之第一級毒品海洛因予使用0000000000電話之男
      子，亦屬無据。
   7. 關於如本件附表編號十所示之販賣海洛因部分：
      公訴意旨認被告乙○○與被告甲○○共同涉有此部分犯行
      ，無非係以卷附被告乙○○所有上開門號為0000000000號
      行動電話（即以下A 部分）與持用門號為0000000000號行
      動電話之不詳男子（即以下B 部分），於97年9 月21日13
      時14分57秒之通訊監察譯文，為其論據。然查被告乙○○
      與被告甲○○堅詞否認有此部分犯行，且該雙方通話內容
      略以：「A ：喂？B ：我大約再10分鐘就到了，同樣幫我
      用成5 個。A ：喔好。B ：好好。」等語（見內政部警政
      署保安警察第三總隊第二大隊警卷一第46頁），綜觀上開
      通話內容，其中「5 個」一詞，究指何意，尚有未明，遑
      論與販賣海洛因有何關聯，參以證人即門號為0000000000
      號行動電話所有人鄭秀花係一名女子，經原審合法傳喚後
      未能到庭，而公訴人復未能提出被告乙○○與被告甲○○
      確有共同販賣第一級毒品海洛因之積極證據，又該通話內
      容非但未提及是購買毒品，亦未提及是要購買海洛因，是
      公訴人徒以該不具體之通話內容，遽認被告2 人於97年9
      月21日販賣不詳數量、金額之第一級毒品海洛因予使用00
      00000000電話之男子，亦屬無据。
    綜上所述，因證人洪春滿、吳良權於原審審理時均證稱：甲
    ○○都不在場，未參與等語，已如前述，且洪春滿所購買毒
    品之對象亦只是被告乙○○，本院審理時乙○○仍陳稱：甲
    ○○都不知道事情等語，且夫妻間交待對方拿物品回家亦為
    常見之事，尚無証据証明被告甲○○是共犯，又附表編號一
    至編號四部分並無監聽譯文可資佐証，尚不能証明此部分被
    告乙○○、甲○○2 人共同販賣海洛因，至附表編號五至編
    號十部分，其監聽譯文之通話內容非但均未提及是購買毒品
    ，亦未提及是要購買海洛因，是公訴人以該不具體之通話內
    容，遽認被告乙○○、甲○○2 人販賣毒品海洛因，尚屬無
    据，此外復查無其他積極確切証据証明被告乙○○、甲○○
    2 人有此部分販賣毒品之犯罪情事，其等此部分犯罪即屬不
    能証明。
四、原審以不能証明被告乙○○、甲○○2 人此部分販賣毒品海
    洛因犯罪，依法諭知無罪，核無不合，檢察官上訴指摘原判
    決此部分不當，為無理由，此部分應予駁回。
五、又檢察官於第一審辯論終結前，發見有應不起訴或以不起訴
    為適當之情形者，得撤回起訴；撤回起訴，應提出撤回書敘
    述理由，刑事訴訟法第269 條定有明文。查本件公訴人於98
    年10月28日就起訴書附表一編號8 所示之犯罪事實，已具狀
    撤回起訴，有98年度聲撤字第28號撤回起訴書在卷可查（見
    原審卷一第145 頁至第145 頁反面），是此部分訴訟關係業
    已不存在，法院自無從加以審理，併此敘明。
據上論結，應依刑事訴訟法第368條 ，判決如主文。
本案經檢察官林應華到庭執行職務。
中    華    民    國    99    年    6     月    3     日
                  刑事第八庭    審判長法  官  洪兆隆
                                      法  官  郭玫利
                                      法  官  張盛喜
以上正本證明與原本無異。
被告2 人無罪部分不得上訴。
被告有罪部分及檢察官如不服本判決應於收受本判決後10日內向
本院提出上訴書狀，其未敘述上訴理由者，並得於提起上訴後10
日內向本院補提理由書狀（均須按他造當事人之人數附繕本）「
切勿逕送上級法院」。
中    華    民    國    99    年    6     月    3     日
                                      書記官  黃一秋
附錄本件判決論罪科刑法條：
修正前毒品危害防制條例第4條
製造、運輸、販賣第一級毒品者，處死刑或無期徒刑；處無期徒
刑者，得併科新臺幣1 千萬元以下罰金。
 附 表
┌──┬──────┬──────┬──────┬───┬────┬──┐
│編號│交易時間    │交易地點    │交易對象    │交易數│交易金額│備註│
│    │            │            │            │量    │        │    │
├──┼──────┼──────┼──────┼───┼────┼──┤
│ 一 │97年3月初   │高雄市苓雅區│洪春滿      │5分   │9,000 元│    │
│    │            │復興二路20號│吳良權      │      │        │    │
│    │            │8 樓之7     │            │      │        │    │
├──┼──────┼──────┼──────┼───┼────┼──┤
│ 二 │97年3月底   │高雄市苓雅區│洪春滿      │5分   │9,000元 │    │
│    │            │復興二路20號│吳良權      │      │        │    │
│    │            │8 樓之7     │            │      │        │    │
├──┼──────┼──────┼──────┼───┼────┼──┤
│ 三 │97年4月初   │高雄市苓雅區│洪春滿      │1錢   │不詳    │    │
│    │            │復興二路20號│吳良權      │      │        │    │
│    │            │8 樓之7     │            │      │        │    │
├──┼──────┼──────┼──────┼───┼────┼──┤
│ 四 │97年4月初   │高雄市前鎮區│洪春滿      │1錢   │不詳    │    │
│    │            │德昌路425 號│吳良權      │      │        │    │
├──┼──────┼──────┼──────┼───┼────┼──┤
│ 五 │97年8 月26日│高雄市前鎮區│使用00000000│不詳  │6,500元 │    │
│    │12時26分許  │中山二路2 號│電話之男子  │      │        │    │
├──┼──────┼──────┼──────┼───┼────┼──┤
│ 六 │97年8 月26日│高雄市前鎮區│使用00000000│不詳  │不詳    │分2 │
│    │15時41分許  │三多三路213 │電話之男子  │(2 個)│        │包  │
│    │15時44分許  │號          │            │      │        │    │
├──┼──────┼──────┼──────┼───┼────┼──┤
│ 七 │97年8 月26日│高雄市前鎮區│使用00000000│1錢25 │25,000元│    │
│    │19時29分許  │新衙路286 號│電話之男子  │      │        │    │
├──┼──────┼──────┼──────┼───┼────┼──┤
│ 八 │97年8 月28日│高雄市前鎮區│使用00000000│不詳  │3,500元 │    │
│    │12時41分許  │中山二路2 號│電話之男子  │      │        │    │
│    │12時49分許  │            │            │      │        │    │
│    │13時20分許  │            │            │      │        │    │
├──┼──────┼──────┼──────┼───┼────┼──┤
│ 九 │97年9 月21日│高雄市前鎮區│使用00000000│不詳  │不詳    │    │
│    │12時59分許  │中山二路2 號│電話之男子  │(1 個)│        │    │
├──┼──────┼──────┼──────┼───┼────┼──┤
│ 十 │97年9 月21日│高雄市前鎮區│使用00000000│不詳  │不詳    │    │
│    │13時14分許  │中山二路2 號│電話之男子  │(5個) │        │    │
└──┴──────┴──────┴──────┴───┴────┴──┘

司法院資訊處製作；財團法人民間司法改革基金會備份。
